【裁判字號】    88,上訴,1850
【裁判日期】    890126
【裁判案由】    毒品危害防制條例
【裁判全文】
臺灣高等法院臺南分院刑事判決          八十八年度上訴字第一八五○號
      上  訴  人
      即  被  告  甲  ○  ○
右列上訴人因違反毒品危害防制條例案件，不服臺灣雲林地方法院八十八年度易字第
九四七號中華民國八十八年十月二十七日第一審判決（起訴案號：臺灣雲林地方法院
檢察署八十八年度毒偵字第一一一號），提起上訴，本院判決如左：
      主      文
原判決撤銷。
甲○○連續施用第貳級毒品，累犯，處有期徒刑壹年。
扣案之安非他命壹小包（驗餘淨重零點壹貳玖柒公克），沒收銷毀之。扣案之安非他
命包裝重零點壹公克、玻璃吸管壹支，沒收之。
      事      實
一、甲○○有多次違反麻醉藥品管理條例案件前科，又因違反麻醉管理條例案件，經
    臺灣雲林地方法院於民國（下同）八十四年十月十一日判處有期徒刑七月確定，
    再因違反同一條例案件，經臺灣雲林地方法院八十五年二月十六日判處有期徒刑
    八月確定，甫於八十七年六月九日假釋執行完畢，猶不知悔改。復於八十七年間
    因施用毒品案件，為臺灣雲林地方法院先後裁定送觀察、勒戒後，均無繼續施用
    毒品之傾向，經臺灣雲林地方法院檢察署檢察官分別以八十七年度偵字第二八○
    七號及八十七年度偵字第六○六九號處分不起訴確定。詎仍不知悔改，又基於概
    括犯意，自八十八年二月十日起至同年八月二十七日止，連續在雲林縣斗南鎮他
    里霧旅社等處，施用第二級毒品安非他命。嗣於八十八年八月二十八日，在雲林
    縣崙背鄉○○村○○路八十號為警查獲，並扣得第二級毒品安非他命一小包（含
    包裝毛重○‧一公克，驗餘淨重○‧一二九七公克）及施用毒品器具玻璃吸管一
    支。復經檢察官聲請臺灣雲林地方法院八十八年度毒聲字第一○六八號裁定甲○
    ○令入戒治處所施以強制戒治一年。
二、案經雲林縣警察局西螺分局報請臺灣雲林地方法院檢察署檢察官偵查起訴。
      理      由
一、前揭事實，迭據上訴人即被告甲○○於警訊時、原審偵審中及本院審理時坦承不
    諱，並有扣案之第二級毒品安非他命一小包（含包裝毛重○‧一公克，驗餘淨重
    ○‧一二九七公克）及供施用毒品安非他命之器具玻璃吸管一支足資佐證，且案
    發時之八十八年八月二十八日對於被告所採集之尿液經送請檢驗結果，呈有甲基
    安非他命陽性反應，亦有雲林縣衛生局尿液檢驗報告可稽，而扣案之安非他命經
    送請鑑定結果，確屬甲機安非他命成分無訛，復有憲兵司令部刑事鑑識中心八十
    八年十月一日綱得字第一三五三一號鑑驗通知書一紙附卷足稽。又被告前因施用
    毒品案件，經原審先後裁定應送勒戒處所觀察、勒戒後，認無繼續施用毒品之傾
    向，已由原審檢察官分別以八十七年度偵字第二八○七號、八十七年度偵字第六
    ○六九號不起訴處分確定，復有該不起訴處分書二件，及臺灣雲林地方法院檢察
    署刑案資料前科查註紀錄表、被告全國前案紀錄表各一份在卷足憑。被告於三犯
    毒品危害防制條例第十條之罪，再經檢察官聲請原審八十八年度毒聲一○八六號
    裁定令入戒治處所施以強制戒治一年，亦有該裁定書一件在卷可參，事證明確，
    被告犯行堪予認定。
二、核被告所為，係犯毒品危害防制條例第十條第二項之施用第二級毒品罪。其施用
    第二級毒品而非法持有安非他命之低度行為，應為施用第二級毒品之高度行為所
    吸收，不另論罪。被告先後多次施用第二級毒品之行為，時間密接、犯罪構成要
    件相同，顯係基於概括犯意反覆為之，應依刑法第五十六條之規定，依連續犯規
    定論以一罪，並依法加重其刑。又被告前曾因違反麻醉藥品管理條例案件，經原
    審先後判處有期徒刑七月、八月確定，於八十七年六月九日執行完畢，有臺灣雲
    林地方法院刑案資料查註紀錄表及本院被告全國前案紀錄表各一件附卷可稽，其
    於五年以內再犯本件有期徒刑之罪，為累犯，應依刑法第四十七條規定遞加重其
    刑。原審予被告論罪科刑，固非無見。惟扣案之玻璃吸管一支，係被告施用毒品
    所用之一般工具，尚非屬於專供施用毒品之器具，原判決認係專供施用毒品之器
    具，併依毒品危害防制條例第十八條規定，沒收銷燬之，洵有違誤。被告上訴請
    求輕判，雖未指摘及此。但原判決既有可議，自應由本院撤銷改判之。爰審酌被
    告有多次施用安非他命前科，於進出監獄多次，並經二次裁定移送勒戒處所施以
    觀察勒戒後，因無繼續施用毒品傾向，於檢察官不起訴處分確定後，竟又再犯本
    件之罪，足見其惡性難改，暨其犯罪後之態度等一切情狀，量處有期徒刑一年。
    扣案之安非他命一小包（驗餘淨重○‧一二九七公克）係毒品，依毒品危害防制
    條例第十八條規定，沒收銷燬之；扣案之安非他命包裝重○‧一公克、玻璃吸管
    一支，因係被告施用毒品所用之物，依刑法第三十八條第一項第二款，沒收之。
三、據上論斷，應依刑事訴訟法第三百六十九條第一項前段、第三百六十四條、第二
    百九十九條第一項前段，毒品危害防制條例第十條第二項、第十八條第一項，刑
    法第十一條前段、第五十六條、第四十七條、第三十八條第一項第二款，判決如
    主文。
本案經檢察官劉欽銘到庭執行職務。
中  華  民  國      八  十九      年      一      月      廿  六      日
                                臺灣高等法院臺南分院刑事第二庭
                                    審判長法官  游    明    仁
                                          法官  李    文    福
                                          法官  蔡    長    林
右正本證明與原本無異。
不得上訴。
                                    法院書記官  李    培    薇
中  華  民  國      八  十  九      年      一      月      廿  七      日
附錄本案論罪科刑法條全文
毒品危害防制條例第十條：
施用第一級毒品者，處六月以上五年以下有期徒刑。
施用第二級毒品者，處三年以下有期徒刑。


司法院資訊處製作；財團法人民間司法改革基金會備份。
